臺灣臺北地方法院刑事判決　　　　　　　 94年度易字第218號
公　訴　人　臺灣臺北地方法院檢察署檢察官
被　　　告　甲○○
上列被告因違反毒品危害防制條例案件，經檢察官提起公訴（九
十三年度毒偵字第一九七七號），本院判決如下：
    主    文
甲○○施用第二級毒品，累犯，處有期徒刑捌月。
    犯罪事實
一、甲○○於民國（下同）九十三年五月十七日某時，在其友人
    鄧財和位於臺北縣中和市○○街六十八號二樓之住處施用第
    二級毒品安非他命（以下稱安非他命）一次，嗣因警於九十
    三年五月十九日上午十一時許前往上址實施搜索，適甲○○
    在場，經徵得其同意採集其尿液送驗發現有安非他命類陽性
    反應，而知上情。
二、案經臺北縣政府警察局海山分局報告臺灣板橋地方法院檢察
    署（下稱板橋地檢署）呈請臺灣高等法院檢察署令轉臺灣臺
    北地方法院檢察署（下稱臺北地檢署）檢察官偵查起訴。
    理    由
一、上揭犯罪事實一之部分，關於被告甲○○於查獲當日為警所
    採集尿液，經送臺灣檢驗科技股份有限公司檢驗結果呈安非
    他命類陽性反應，有該公司出具之濫用藥物尿液檢驗報告一
    紙在卷可稽（見板橋地檢署九十三年度核退毒偵字第一０八
    七號卷第二頁），而被告對於前開犯罪事實亦於本院審理時
    坦承不諱（見本院九十四年三月二十四日審判筆錄），是依
    得做為補強證據之前述臺灣檢驗科技股份有限公司所出具之
    濫用藥物尿液檢驗報告已足資擔保被告於本院審理時所為之
    上開任意性自白具有相當程度之真實性，而得使本院確信被
    告前述自白之犯罪事實確屬真實，從而依刑事訴訟法第一百
    五十六條第一項「被告之自白，非出於強暴、脅迫、利誘、
    詐欺、疲勞訊問、違法羈押或其他不正之方法，且與事實相
    符者，得為證據。」及第二項「被告或共犯之自白，不得作
    為有罪判決之唯一證據，仍應調查其他必要之證據，以察其
    是否與事實相符。」規定，本院自得依被告前述自白及各該
    補強證據認定被告確有為施用第二級毒品之犯行，本件事證
    明確，被告之犯行堪以認定。
二、按安非他命為毒品危害防制條例第二條第二項第二款所明定
    之第二級毒品，則被告施用安非他命一次之行為，核其所為
    ，係犯毒品危害防制條例第十條第二項之施用第二級毒品罪
    。其施用安非他命前後持有安非他命之低度行為，為施用之
    高度行為所吸收，不另論罪。查被告前於(一)八十八年間因施
    用安非他命，違反毒品危害防制條例案件，經送觀察、勒戒
    後，因無繼續施用毒品之傾向，由臺北地檢署檢察官於八十
    八年十月三十日以該署八十八年度毒偵字第六四三號、第六
    六九號不起訴處分書為不起訴之處分；又於(二)八十九三月間
    因轉讓安非他命，違反毒品危害防制條例案件，經臺灣板橋
    地方法院（以下稱板橋地院）判處有期徒刑八月；另於(三)八
    十九年九月間因施用安非他命，而犯違反毒品危害防制條例
    案件，經板橋地院判處有期徒刑六月，被告所犯上開(二)、(三)
    二案件經判決確定後，嗣由板橋地院於九十年二月二十一日
    以該院九十年度聲字第七二八號裁定合併定執行刑為有期徒
    刑一年，依檢察官所簽發執行指揮書之記載本應於九十一年
    二月八日執行完畢，嗣於九十一年一月十五日縮短刑期假釋
    執行完畢（惟被告於假釋當日隨即接續執行其於八十九年三
    月間因犯竊盜案件，為板橋地院判處罰金銀元二千七百元，
    經易服勞役折算九日之執行，故於九十一年一月二十五日方
    出監，併予說明）；至於(四)被告因犯上開(三)之案件，經送觀
    察、勒戒後，因有繼續施用毒品之傾向，復由板橋地院以該
    院八十九年度毒聲字第四四八七號裁定令入戒治處所施以強
    制戒治，於九十年九月七日戒治期滿，此有臺灣高等法院前
    案紀錄表一份在卷可稽，並有被告所犯前開案件之不起訴處
    分書、裁定書、判決書附本院卷可稽，被告於其所犯上開(二)
    、(三)案件執行完畢後五年以內再犯本件有期徒刑以上之罪，
    為累犯，應依刑法第四十七條規定加重其刑。爰審酌被告前
    已因施用毒品受有二次之觀察勒戒（即前述其所犯第(一)、(四)
    案件）及一次之強制戒治之保安處分（即前開(四)之案件），
    猶不知潔身自愛，惕勵向上，顯未能體認毒品對己身之危害
    暨其本次施用安非他命之次數、智識程度及其犯罪後尚能坦
    承犯行等一切情狀，本院認全程到庭實行公訴之檢察官向本
    院具體求處有期徒刑十月，稍嫌過重，爰對被告量處如主文
    所示之刑。
三、檢察官於起訴書之證據並所犯法條欄雖請本院沒收扣案之吸
    食器三組，惟該扣案之吸食器，被告於警訊時已供稱非其所
    有（板橋地檢署九十三年度核退毒偵字第一０八七號偵查卷
    第十頁偵詢筆錄），且案外人鄧財和亦在該吸食器之扣押物
    品物錄表上簽名表示為其所有（同上偵查卷第十六頁參照）
    ，是在無積極證據證明該吸食器確為被告所有，該扣案之吸
    食器又非違禁物之情形下，本院自難依檢察官之聲請沒收該
    吸食器，併予說明。
據上論斷，應依刑事訴訟法第二百九十九條第一項前段，毒品危
害防制條例第十條第二項，刑法第十一條前段、第四十七條，判
決如主文。
本案經檢察官游儒倡到庭執行職務。
中　　華　　民　　國　　94　　年　　3 　　月　　31　　日
                  刑事第九庭審判長法  官  葉建廷
                                  法  官  孫曉青
                                  法  官  官信成
以上正本證明與原本無異。
檢察官、被告如不服本判決，應於判決送達後10日內，向本院提
出上訴狀。
                                  書記官  蔡嘉萍
中　　華　　民　　國　　94　　年　　3 　　月　　31　　日
附錄本案論罪科刑法條全文：
毒品危害防制條例第十條：
施用第一級毒品者，處六月以上五年以下有期徒刑。
施用第二級毒品者，處三年以下有期徒刑。
